臺灣屏東地方法院刑事判決　　　　　　　　　　　　　九十三年度訴字第一八二號
　　公　訴　人　臺灣屏東地方法院檢察署檢察官
　　被　　　告　甲○○
右列被告因違反毒品危害防制條例案件，經檢察官提起公訴（九十三年度毒偵字第二
二三號），及移
號、九十三年度毒偵字第八一三號、九十三年度毒偵字第九八一號），本院裁定以簡
式審判程序審理，茲判決如左：
    主  文
甲○○連續施用第一級毒品，累犯，處有期徒刑壹年貳月，扣案之海洛因拾陸包（共
淨重壹點貳公克，包裝重點柒柒公克）、藥鏟伍支、殘渣袋陸只，均沒收銷燬之
，分裝袋捌袋沒收；又連續施用第二級毒品，累犯，處有期徒刑捌月，扣案之甲基安
非他命貳拾包（驗後共毛重捌點壹壹玖公克）、簡易施用工具肆組、玻璃管壹只、夾
鏈袋壹只及藥鏟壹支均沒收銷燬之，分裝袋捌袋沒收。應執行有期徒刑壹年捌月，扣
案之海洛因拾陸包（共淨重壹點貳公克，包裝重點柒柒公克）、藥鏟伍支、殘渣
袋陸只、甲基安非他命貳拾包（驗後共毛重捌點壹壹玖公克）、簡易施用工具肆組、
玻璃管壹只、夾鏈袋壹只及藥鏟壹支均沒收銷燬之，分裝袋捌袋沒收。
    事  實
一、甲○○曾於民國九十年間因竊盜及毀損案件，經臺灣高法院高雄分院及臺灣高雄
    地方法院分別以九十一年度上易字第八七號、九十年度易字第三四七五號判決處
    有期徒刑六月及三月，應執行有期徒刑八月確定，於九十一年三月二十日易科罰
    金執行完畢。又曾於九十二年間因施用毒品案件，經本院以九十二年度毒聲字第
    六九號裁定移送觀察勒戒後，認為無繼續施用毒品傾向，由臺灣屏東地方法院檢
    察署檢察官以九十二年度毒偵字第一六三號為不起訴處分確定，並於同年二月七
    日釋放。然甲○○竟猶不思戒除惡習，於前開觀察、勒戒執行完畢釋放後五年內
    復分別基於施用第一級毒品海洛因與第二級毒品甲基安非他命之概括犯意，於九
    十三年一月底某日起，至同年五月十八日止，在其屏東縣新園鄉○○村○○路五
    十四號住所，以一日施用一至二次之頻率，將海洛因滲入香菸中點燃之方式，連
    續施用第一級毒品海洛因；並於相同期間以一日一至二次之頻率，將甲基安非他
    命置入玻璃球管內燒烤產生煙霧之方式，連續施用第二級毒品甲基安非他命。嗣
    先後於：(一)九十三年一月二十九日十三時許，在屏東縣新園鄉○○村○○路五十
    四號旁之瓦屋內查獲，並扣得其所有之海洛因十五包（淨重一點二一公克，空包
    裝重三點七五公克，另扣案之編號十六白色粉末一包，淨重零點三三公克，空包
    裝物重零點二五公克經檢驗結果無毒品成分，附此敘明）、甲基安非他命十九小
    包（含袋毛重七點九一九公克）及甲基安非他命簡易施用工具（包括鋁箔包一個
    、吸管及玻璃球管各二只）一組；(二)九十三年四月十三日十時三十分許，在屏東
    縣佳冬鄉○○村○○路一五八之二號屋內查獲，並於其穿著之衣物內扣得其所有
    之甲基安非他命一包（毛重零點三公克）、玻璃管及藥鏟各一只；(三)九十三年四
    月十六日九時許，在屏東縣新園鄉○○村○○路五十四號屋內查獲，並扣得其所
    有之海洛因一包（淨重零點零二公克，空包裝重零點二零公克）及含有海洛因殘
    渣之夾鏈袋五只；(四)九十三年四月二十一日十四時四十分許，在屏東縣新園鄉○
    ○村○○路五十四號屋內查獲，並扣得其所有，殘留海洛因成分之夾鏈袋一只（
  袋重零點二一公克）、分裝袋八袋、藥鏟四支及甲基安非他命簡易施用工具（由
    玻璃球管改製而成）二組；(五)九十三年五月十八日十六時二十分許，在屏東縣新
    園鄉○○村○○路五十四號屋內查獲，並扣得其所有，殘留甲基安非他命成分之
    夾鏈袋一只（袋重零點二一公克）、藥鏟一支（由吸管改製而成，扣案物清單記
    載為挑尖吸管）及甲基安非他命簡易施用工具（由玻璃球管及吸管改製而成）一
    組。
二、案經屏東縣警察局東港分局報請臺灣屏東地方法院檢察署檢察官偵查起訴，並由
    屏東縣警察局屏東、潮州、東港及枋寮分局報請臺灣屏東地方法院檢察署檢察官
    移送併辦。
    理  由
一、上述事實，已據被告甲○○坦白承認，又其於九十三年一月二十九日、同年四月
    十三日、四月十六日、四月二十一日及五月十八日為警查獲後於警察局所採集之
    尿液經送檢驗結果，確呈嗎啡（海洛因水解之反應）及甲基安非他命陽性反應，
    有屏東縣衛生局九十三年二月十日屏縣衛檢六字第九三○○二九號、同年四月二
    十一日屏縣衛檢六字第九三○一四三號、同年四月二十九日屏縣衛檢六字第九三
    ○一五三號、同年五月二十六日屏縣衛檢六字第九三○二○四號及同年五月二十
    七日屏縣衛檢六字第九三○二一一號煙毒及麻醉藥品類委託檢驗結果通知書各一
    紙在卷可憑，此為鑑定機關本於專業知識及以精密儀器測試後所得之結論，自可
    憑信。此外，復有九十三年一月二十九日扣案之白粉狀固體十五包（淨重一點二
    一公克，包裝重三點七五公克）與同年四月十六日扣案之白粉狀固體一包（淨重
    零點零二公克，包裝重零點二零公克），經法務部調查局鑑定結果為均含海洛因
    成分，此有該局九十三年三月十八日調科壹字第二四○○○二八七六號、同年五
    月十二日調科壹字第二四○○○三○三二號鑑定通知書各一紙存卷可佐；九十三
    年一月二十九日所扣案之結晶性粉末十九包（毛重七點九一九公克）及同年四月
    十三日所扣得之結晶狀物體一包（驗前毛重零點三公克，驗後毛重零點二公克）
    ，經檢驗後均檢出甲基安非他命成分，有行政院衛生署管制藥品管理局以九十三
    年二月十七日管檢字第○九三○○○一五三五號檢驗成績書、高雄醫學大學附設
    中和紀念醫院九十三年六月八日檢驗報告可參；至九十三年一月二十九日所扣案
    之甲基安非他命簡易施用工具（包括鋁箔包一個、吸管及玻璃球管各二只）一組
    、沾附有甲基安非他命痕漬；九十三年四月十三日所扣案之玻璃管及藥鏟各一只
    ，分別沾附有甲基安非他命及海洛因痕漬；九十三年四月十六日扣案之殘渣夾鏈
    袋五只中，均有海洛因成分殘留；九十三年四月二十一日所扣案之夾鏈袋一只（
    袋重零點二一公克）殘留有海洛因殘渣，而藥鏟四支及甲基安非他命簡易施用工
    具（由玻璃球管改製而成）二組則分別沾附有海洛因及甲基安非他命成分；九十
    三年五月十八日所扣案之夾鏈袋一只（袋重零點二一公克）、藥鏟一支（由吸管
    改製而成，扣案物清單記載為挑尖吸管）及甲基安非他命簡易施用工具（由玻璃
    球管及吸管改製而成）一組均殘留有甲基安非他命成分等情，亦有高雄醫學大學
    附設中和紀念醫院九十三年六月八日檢驗報告六紙、同年月二十九日檢驗報告三
    紙、法務部調查局九十三年六月九日調科壹字第二四○○○三○四七號鑑定通知
    書、同年月二十九日調科壹字第○九三六二三九二九三○號檢驗通知書可考，被
    告自白施用海洛因及甲基安非他命，應與事實相符，而堪採信。又被告曾於九十
    二年間因施用毒品案件，經本院以九十二年度毒聲字第六九號裁定移送觀察勒戒
    後，認為無繼續施用毒品傾向，由臺灣屏東地方法院檢察署檢察官以九十二年度
    毒偵字第一六三號為不起訴處分確定，並於九十二年二月七日釋放，有臺灣高等
    法院被告全國前案紀錄表、臺灣屏東地方法院檢察署刑案資料查註紀錄表各一份
    附卷足憑，故本件事證明確，被告施用海洛因及甲基安非他命之犯行，均堪以認
    定。
二、核被告施用海洛因之行為，係犯毒品危害防制條例第十條第一項施用第一級毒品
    罪；其施用甲基安非他命之行為，則係犯同條例第十條第二項施用第二級毒品罪
    。而其於施用海洛因與甲基安非他命前或後之持有海洛因與甲基安非他命犯行，
    各為其施用之高度行為所吸收，均不另論罪。被告於九十三年一月二十九日之後
    ，至同年五月十八日間，在其屏東縣新園鄉○○村○○路五十四號住所內，分別
    施用海洛因及安非他命之犯罪事實，雖未據公訴人起訴，然本院認此部分與本案
    已起訴部分有連續犯之裁判上一罪關係，亦為起訴之效力所及，本院應併予審理
    。又被告多次施用海洛因及安非他命之行為，時間緊接，手法相同，所犯均係犯
    罪構成要件相同之罪名，顯係基於概括犯意而反覆為之，應依連續犯規定，各論
    以一罪，並分別加重其刑。查被告前於九十年間曾因竊盜及毀損案件，經臺灣高
    法院高雄分院及臺灣高雄地方法院分別以九十一年度上易字第八七號、九十年度
    易字第三四七五號判決處有期徒刑六月及三月，應執行有期徒刑八月確定，於九
    十一年三月二十日易科罰金執行完畢，有臺灣屏東地方法院檢察署刑案資料查註
    紀錄表及臺灣高等法院被告全國前案記錄表在卷可稽，其於五年以內再犯本件有
    期徒刑之上述二罪，均為累犯，應加重其刑，其有二種刑之加重事由，均應遞加
    重之。而被告所犯之上述二罪，犯意各別，行為互異，應分別論罪，合併處罰。
    爰審酌被告曾因施用毒品經送勒戒處所觀察、勒戒後，仍未能戒斷其施用毒品之
    惡習，且經警方數度查獲其施用毒品行為，仍不知收斂，足見其陷溺已深，惟因
    施用毒品均僅係戕害其自己身心並無加害他人，犯罪後坦承犯行、態度尚稱良好
    等一切情狀，分別量處如主文所示之刑，並定其應執行刑。扣案之海洛因十六包
    （共淨重一點二三公克，包裝重三點七七公克）、甲基安非他命二十包（驗後共
    毛重八點一一九公克），均應依毒品危害防制條例第十八條第一項前段之規定，
    沒收銷燬之；至沾附海洛因之藥鏟五支（均為吸管改製而成）、殘渣袋六只及沾
    附甲基安非他命之簡易施用工具四組、玻璃管一只、夾鏈袋一只及藥鏟一支，均
    因難以與所附著之毒品析離，亦均應依同條項之規定沒收銷燬之；至扣案之分裝
    袋八袋，經檢驗並無毒品反應，惟係被告所有，預備用以分裝海洛因或安非他命
    所用，為供犯罪預備之物，依刑法第三十八條第一項第二款沒收之。又九十三年
    一月二十九日所扣得被告所有之白色粉末一包（送驗編號十六，淨重零點三三公
    克，空包裝物重零點二五公克）經檢驗結果無毒品成分，有法務部調查局九十三
    年三月十八日調科壹字第二四○○○二八七六號鑑定通知書可稽，非屬違禁物，
    亦無證據認係符合刑法所規定之其他沒收要件，爰不就此部分為沒收之諭知，附
    此敘明。
據上論斷，應依刑事訴訟法第二百九十九條第一項前段、第二百七十三條之一第一項
，毒品危害防制條例第十條第一項、第二項、第十八條第一項前段，刑法第十一條、
第四十七條、第五十六條、第五十一條第五款、第三十八條第一項第二款，判決如主
文。
本案經檢察官莊啟勝到庭執行職務。
中      華      民      國      九十三      年    七    月    二十六    日
                                      臺灣屏東地方法院刑事第五庭
                                                法  官  林柏泓
右正本證明與原本無異。
如不服本判決應於收受本判決送達後十日內向本院提出上訴書狀，其未敘述上訴理由
者，並得於提起上訴後十日內向本院補提理由書狀（均須按他造當事人之人數附繕本
 ）「切勿逕送上級法院」
                                                書記官  劉淑蓉
中      華      民      國      九十三      年    七    月    二十八    日
附錄法條：
毒品危害防制條例第十條
施用第一級毒品者，處六月以上五年以下有期徒刑。
施用第二級毒品者，處三年以下有期徒刑。
